# 请教陈版主：某医院转让除一处房产外的全部股权，如何会税处理？感谢！

提问人：zhangwdlh 时间：2023-03-30 16:34:39
某医院原全体股东（都是法人股东），准备将扣除一处房产价值后的医院“全部股权”进行转让，此处房产对应权益由医院原股东按持股比例享有，目前此处房产仍保留在医院名下（因涉及职工安置等原因，产权暂不变动），约定待未来此处房产处置（拆迁或转让）后，相关收益按比例分配给医院原股东，相关收益与新股东无关。此处房产账面价值 100 万元，评估值约 1 亿。请问医院及医院原股东应如何进行账务处理？以下是我的初步思考，请老师百忙中指正：
【分析】
医院全部所有者权益的账面价值等于医院资产减去负债，即医院账面资产总额（一处房产价值+其他资产）扣除负债。转让标的系扣除房产账面价值后的股东权益，是对医院部分股东权益进行的处置，本次处置后，医院原股东除保留此处房产的权益外，对医院没有保留其他与股东身份相关的权利。原股东对房产享有权益，源于初始投资关系，因此本次转让方案，应将其保留的这处房产权益账面价值从对医院的长期股权投资中剥离，单独确认为一项资产或权利入账，即扣除此处房产价值后的长期股权投资账面价值，作为本次股权转让的成本。
对于医院新股东而言，依据约定，此处房产是暂时保留在医院名下，未来处置所形成的权益与医院无关。因此该处房产并不能为新股东的医院带来经济利益，如果仍将此处房产列示为医院的资产，那么应当同时再确认一项等额负债，并将此处房产账面价值从所有者权益中剔除，或者直接将此处房产账面价值从所有者权益中扣除，该处房产转为表外管理。
此处房产具体入账价值，鉴于目前房产尚未进行处置，无法准确核算和预测处置价值及相应税费等，无法确认相关损益，也不宜按照评估价值入账，应当按照此处房产在医院评估基准日的账面价值为依据。
一、原股东账务处理：
借记：其他应收款或待处理财产损益（享有此处房产份额对应账面价值）
贷记：长期股权投资（或其他科目）
二、医院账务处理
方案一：将房产转入固定资产清理，在资产负债表中以其他长期资产列示，同时将房产账面价值从所有者权益中剔除：
借：固定资产清理、累计折旧等
贷记：固定资产原值
借记：资本公积、未分配利润等
贷记：预计负债（房产账面价值）；
方案二：鉴于该房产权益不再归属于医院股东，对医院来讲，已经不符合资产定义，可将其从医院资产负债表中划出，将该处房产账面价值直接从所有者权益减除，建议会计分录：
借：固定资产清理、累计折旧等
贷记：固定资产原值
借：资本公积、未分配利润等
贷记：固定资产清理
三、涉税考虑
1 、由于新股东是将医院的经营性资产会同人员一并接收，并以货币资金为支付对价。因此转让过程应该不涉及流转税，重点涉及原股东的所得税，原股东已收到的转让价款为收入，扣除成本主要包括： 1 、扣除房产价值后的股权初始投资成本（计税成本）； 2 、必要税费后，计算缴纳转让当期的所得税。
2 、关于此处房产是否涉税
鉴于本次转让中，并没有对房产进行处置，原股东也没有收到对价或其他收款权利，因此房产部分不确认转让，待未来实际拆迁或处置时再进行缴税。
以上是否恰当，请老师百忙中指正！{:1_388:}

回答人：chenyiwei
1 、原股东，建议按照该房产在医院的原账面价值中归属于本企业的份额：借：其他流动/非流动资产，贷：长期股权投资。
2 、医院：在实际完成处置之前，将该房产的账面价值从权益转入一项对原股东的负债：借：资本公积，贷：其他流动/非流动负债。
处置房产时，将处置价款与原账面价值之间的差额（即处置损益）调整上述对股东的负债，不确认为医院本身的损益；股东相应调整上述 1 中确认的“其他流动/非流动资产”的账面价值并计入损益。
3 、税务处理建议咨询税务专业人士意见。